臺灣板橋地方法院民事裁定              100年度聲字第175號
聲  請  人  蔡銘鋒
相  對  人  阮玉焄
上列當事人間聲請停止執行事件，本院裁定如下：
    主  文
聲請人供擔保新臺幣肆拾捌萬壹仟零貳拾伍元後，本院一００年
度司執字第三五一四四號強制執行事件，於本院一００年度訴字
第一五四０號債務人異議之訴事件裁判確定或因撤回、和解等而
終結之前，應暫予停止。
    理  由
一、按有回復原狀之聲請或提起再審或異議之訴，或對於和解為
    繼續審判之請求，或提起告調解無效之訴、撤銷調解之訴，
    或對於許可強制執行之裁定提起抗告時，法院因必要情形或
    依聲請定相當並確實之擔保，得為停止強制執行之裁定，強
    制執行法第18條第2 項定有明文。又法院依強制執行法第18
    條第2 項定擔保金額而准許停止強制執行之裁定者，該項擔
    保係備供債權人因停止執行所受損害之賠償，其數額應依標
    的物停止執行後，債權人未能即時受償或利用該標的物所受
    之損害額，或其因另供擔保強制執行所受之損害額定之，非
    以標的物之價值或其債權額為依據（最高法院86年度台抗字
    第442 號裁判參照）。
二、查聲請人主張相對人以本院96年度重簡字第1187號、99年度
    簡上字第96號民事確定判決為執行名義，對聲請人聲請強制
    執行，現為本院100 年度司執字第35144 號強制執行事件執
    行中，聲請人已提起本院100 年度訴字第1540號債務人異議
    之訴等情，業據本院調取上開執行卷及本院100 年度訴字第
    1540號民事卷查明屬實。依首揭說明，聲請人聲請供相當擔
    保而停止執行，自屬應予准許。又本院100 年度訴字第1540
    號債務人異議之訴，訴訟標的價額為新台幣（下同）2,220,
    132 元，已逾150 萬元，為得上訴第三審之案件。參酌司法
    院所頒各級法院辦案期限實施要點，第一、二、三審通常程
    式審判案件之期限分別為1年4月、2 年、1 年，共計4 年4
    月，據此預估聲請人獲准停止強制執行，因而致相對人之執
    行延宕期間約為4 年4 月，故相對人因停止執行不當而可能
    遭受之損害應為481,025 元【計算式：2,220,132 元×5%×
    4.3333年＝481,025 元；元以下四捨五入】，此為相對人因
    聲請人停止執行致未能即時受償之損害額，爰酌定如主文所
    示之相當擔保金額，予以准許。
三、依強制執行法第18條第2項，裁定如主文。
中    華    民    國   100    年    8     月    2     日
                  民事第一庭    法  官  黃信樺
以上正本係照原本作成
如對本裁定抗告，應於收受裁定正本送達後10日內向本院提出抗
告狀，並繳納抗告裁判費新台幣1,000元整。
中    華    民    國   100    年    8     月    2     日
                                書記官  李佳靜